【裁判字號】    99,台抗,866
【裁判日期】    991111
【裁判案由】    聲明異議
【裁判全文】
最高法院民事裁定              九十九年度台抗字第八六六號
再 抗告 人  拓遠股份有限公司
法定代理人  蔡純貞
代  理  人  樊仁裕律師
上列再抗告人因與相對人衡美企業股份有限公司間聲明異議事件
，對於中華民國九十九年七月二十七日台灣高等法院裁定（九十
九年度抗字第九二三號），提起再抗告，本院裁定如下：
    主  文
再抗告駁回。
再抗告程序費用由再抗告人負擔。
    理  由
按對於抗告法院所為抗告有無理由之裁定再為抗告，僅得以其適
用法規顯有錯誤為理由，此觀民事訴訟法第四百八十六條第四項
之規定自明。又所謂適用法規顯有錯誤，係指原法院就其取捨證
據所確定之事實適用法規顯有錯誤而言，不包括認定事實不當之
情形在內。
本件原法院以：本件合作金庫銀行股份有限公司（下稱合作金庫
）為金融機構，為行使抵押權於民國九十七年四月十六日具狀向
台灣台北地方法院（下稱台北地院）聲明參與分配，業據提出他
項權利證明書、抵押權設定契約書、其他約定事項、借據、本票
、和解筆錄、不動產登記謄本等為憑，係有執行名義之併案債權
人，有台北地院九十六年度執字第三九四○一號卷足稽。歷經台
北地院第一次拍賣再抗告人所有之本件執行標的，因無人應買，
而於九十八年九月十七日另訂同年十月十五日之拍賣期日，合作
金庫同時具狀聲請願負擔代辦費用委託台灣金融資產服務股份有
限公司（下稱台金資服公司）辦理拍賣事宜，台北地院即公告停
止九十八年十月十五日之拍賣，並依金融機構合併法第十五條第
三項規定，委託台金資服公司拍賣，經核於法有據。至合作金庫
要求債務人負擔台金資服公司拍賣之費用，始願意和解乙情，係
屬債權人與債務人間之和解方案，要與法院委託台金資服公司拍
賣之執行程序無涉。又本件九十六年度執字第三九四○一號債權
人衡美企業股份有限公司（下稱衡美公司）與再抗告人間給付票
款強制執行事件（下稱系爭執行事件）台北地院受理強制執行再
抗告人所有之不動產，即於九十六年九月二十七日囑託環球不動
產估價師事務所鑑定其價格，鑑定結果總價為新台幣（下同）一
億七千七百三十萬九千一百五十六元，台北地院為核定底價於九
十七年三月通知再抗告人、及執行債權人、併案債權人於同年四
月十日到場陳述意見，再抗告人除以「拍賣無實益，影響權益」
為由具狀「抗告」（嗣後具狀撤回抗告，並陳明僅為意思之陳述
而已）外，均未到場表示意見；於同日再抗告人另具狀陳述最低
應已高達三億二千六百零八萬五千元，台北地院於同月十四日通
知再抗告人於文到十日內具狀表示是否願意自行負擔鑑價費用，
另行囑託鑑價，其已於同年五月九日收受通知，而逾期未具狀表
示。則台北地院於九十七年九月一日核定拍賣底價為二億一千三
百三十萬元，並訂於同年十月三十日拍賣，然因衡美公司具狀聲
請停止拍賣，台北地院准予所請而停止拍賣。又合作金庫於九十
八年二月二十七日具狀陳明倘衡美公司不願進行執行，願續行拍
賣程序，同年三月四日衡美公司亦具狀陳明同意由合作金庫接替
執行債權人，續行強制執行程序；台北地院即於九十八年八月四
日仍核定拍賣底價為二億一千三百三十萬元，並訂於同年九月十
七日拍賣，因屆時無人應買，台北地院依強制執行法第九十一條
第二項之規定減價再訂期公告拍賣，然執行債權人合作金庫聲請
委託台金資服公司辦理拍賣而停止拍賣等情，有台北地院九十六
年度執字第三九四○一號執行卷足稽。經核台北地院依法核定拍
賣底價之程序，於法尚無不當，再抗告人空言指摘台北地院罔顧
其所提底價應在二億三千萬元以上之證明，並不足採。至於執行
標的之房價，再抗告人認有飆漲情勢，非不得以自費聲請法院再
為鑑價；況且台北地院於第一次拍賣核定底價前，徵詢再抗告人
之意見，並通知再抗告人得具狀聲請自費另行鑑價在案，惟其均
未曾表示意見，再抗告人持以指摘執行法院漠視其權益，實無足
取。從而，台北地院認定再抗告人之聲明異議為無理由，維持司
法事務官所為駁回異議之裁定，依法並無違誤等語，核無適用法
規顯有錯誤。至再抗告意旨所指各節，要屬原法院認定執行法院
核定之價格應如何認為相當，原屬於執行法院職權裁量之範圍，
非當事人所可任意指摘，要與適用法規是否顯有錯誤無涉，自難
謂為合法。
據上論結，本件再抗告為不合法。依民事訴訟法第四百九十五條
之一第二項、第四百八十一條、第四百四十四條第一項、第九十
五條、第七十八條，裁定如主文。
中    華    民    國  九十九  年   十一   月   十一   日
                      最高法院民事第三庭
                          審判長法官  劉  延  村  
                                法官  許  澍  林  
                                法官  黃  秀  得  
                                法官  鄭  傑  夫  
                                法官  魏  大  喨  
本件正本證明與原本無異
                                      書  記  官  
中    華    民    國  九十九  年   十一   月  二十三  日
                                                       s

司法院資訊處製作；財團法人民間司法改革基金會備份。
